【裁判字號】    99,審易,4788
【裁判日期】    991210
【裁判案由】    竊盜
【裁判全文】
臺灣高雄地方法院刑事判決            99年度審易字第4788號
公  訴  人  臺灣高雄地方法院檢察署檢察官
被      告  蕭文政
上列被告因竊盜案件，經檢察官提起公訴（99年度偵字第23828
、26817 號），被告就被訴事實為有罪之陳述，經本院告知簡式
審判程序之旨，並聽取被告與公訴人之意見後，本院裁定進行簡
式審判程序，判決如下：
    主  文
蕭文政共同犯攜帶兇器竊盜罪，累犯，處有期徒刑玖月。扣案之
破壞剪貳把、老虎鉗貳把、美工刀肆支、刀片盒貳盒、瓦斯噴燈
壹支，均沒收。
    事  實
一、蕭文政前於97年間因施用毒品案件，經本院以97年度審訴字
    第4857號判處有期徒刑8 月、4 月，應執行有期徒刑10月，
    經上訴駁回確定，於99年1 月30日縮短刑期執行完畢。詎其
    仍不知悔改，竟與林昌政共同意圖為自己不法之所有，於民
    國99年7 月16日3 時許，在屏東縣里港鄉里港大橋往里港方
    向，持客觀上可供兇器使用之破壞剪2 把、老虎鉗2 把、美
    工刀4 支等工具，以剪斷電纜線之方式竊得工信工程股份有
    限公司所有之電纜線1 批（50公尺、價值約新臺幣150000元
    ），得手後將電纜線搬至林昌政所有車牌號碼193 ─HJV 號
    重型機車，載至高雄縣旗山鎮廣福里台三線413.5K處，以美
    工刀削除電纜線之外皮之際，為警方查獲，並扣得上開電纜
    線1 批、破壞剪2 把、老虎鉗2 把、美工刀4 支、刀片2 盒
    、瓦斯噴燈1 支等物，始悉上情。
二、案經高雄縣政府警察局旗山分局報告臺灣高雄地方法院檢察
    署檢察官偵查起訴。
    理  由
一、本件被告蕭文政所犯為死刑、無期徒刑、最輕本刑為3年以
    上有期徒刑以外之罪，其於審判程序中就被訴事實為有罪之
    陳述，經本院告知簡式審判程序之旨，並聽取當事人意見後
    ，認宜進行簡式審判程序，爰依刑事訴訟法第273條之1第1
    項規定，裁定進行簡式審判程序，合先敘明。又簡式審判程
    序之證據調查，依刑事訴訟法第273條之2規定，不受同法第
    159條第1項審判外陳述排除之限制，再被告對於卷內之各項
    證據亦不爭執證據能力（本院卷第38頁背面、第39頁），故
    卷內所列之各項證據，自得作為證據，先予敘明。
二、前揭事實，業據被告蕭文政於警偵訊及本院審理中坦承不諱
    ，核與證人林昌政於警偵訊之證述、證人蔡宗樺於警詢之證
    述相符，復有高雄縣政府警察局旗山分局搜索扣押筆錄1 份
    、扣押物品目錄表1 紙、贓物認領保管單1 紙、照片20張（
    參警卷第18-21 頁、第23-33 頁）在卷可稽。綜上所述，被
    告上開任意性之自白既有前揭證據可佐，核與事實相符，自
    得採為論罪科刑之依據。又被告有犯罪事實欄所載之犯罪前
    科及執行情形，有臺灣高等法院被告前案紀錄表1 份在卷可
    稽，是本案事證已臻明確，被告犯行洵堪認定，應予依法論
    科。
三、按刑法第321 條第1 項第3 款之攜帶兇器竊盜罪，係以行為
    人攜帶兇器竊盜為其加重條件，此所謂兇器，其種類並無限
    制，凡客觀上足對人之生命、身體、安全構成威脅，具有危
    險性之兇器均屬之，且祇須行竊時攜帶此種具有危險性之兇
    器為已足，並不以攜帶之初有行兇之意圖為必要，最高法院
    79 年 臺上字第5253號著有判例可資參照。本件扣案之破壞
    剪2把 、老虎鉗2 把、美工刀4 支，均係屬金屬製品，質地
    堅硬，客觀上足以對人之生命、身體、安全構成威脅，自屬
    兇器無訛。是核被告所為，係犯刑法第321 條第1 項第3 款
    之攜帶兇器竊盜罪。被告與林昌政間就上開犯行，互有犯意
    聯絡及行為分擔，應論以共同正犯。又被告有犯罪事實欄所
    載之犯罪前科及執行情形，有臺灣高等法院被告前案紀錄表
    1 份在卷可查，其於上開有期徒刑執行完畢後5 年內，故意
    再犯本件有期徒刑以上之罪，為累犯，應依刑法第47條第1
    項之規定加重其刑。審酌被告四肢健全，竟不思以己力賺取
    所需，率爾竊取他人財物，侵害他人之財產權，所為實屬不
    該，惟念其犯後已坦承犯行，態度尚可，及其犯罪動機、目
    的、手段及被害人已取回失竊物等一切情狀，認檢察官求處
    被告有期徒刑9 月等語，尚屬適當，爰量處如主文所示之刑
    。
四、至扣案之破壞剪2 把、老虎鉗1 把均係被告蕭文政所有，並
    供本件犯罪所用，應依刑法第38條第1 項第2 款之規定宣告
    沒收。另有扣案之老虎鉗1 把、美工刀4 支、刀片盒2 盒、
    瓦斯噴燈1 支，均為林昌政所有，係供其與被告蕭文政為上
    開竊盜犯罪所用之物，業據林昌政、蕭文政供承在卷，基於
    共同正犯責任共同原則，均應依刑法第38條第1 項第2 款規
    定，在被告之主文項下予以宣告沒收。
據上論斷，應依刑事訴訟法刑事訴訟法第273條之1第1項、第299
條第1項前段，刑法第28條、第321條第1項第3款、第47條第1項
、第38條第1項第2款，判決如主文。
本案經檢察官王清海到庭執行職務。
中    華    民    國    99    年    12    月    10   日
                  刑事第十庭  法  官  張  震
以上正本證明與原本無異。
如不服本判決應於收受送達後十日內向本院提出上訴書狀，並應
敘述具體理由；其未敘述上訴理由者，應於上訴期間屆滿後二十
日內向本院補提理由書（均須按他造當事人之人數附繕本）「切
勿逕送上級法院」。
中    華    民    國    99    年    12    月    10   日
                              書記官  邱家銘
附錄本判決論罪科刑之法條：
中華民國刑法第321條：
犯竊盜罪而有左列情形之一者，處6月以上、5年以下有期徒刑：
一  於夜間侵入住宅或有人居住之建築物、船艦或隱匿其內而犯
    之者。
二  毀越門扇、牆垣或其他安全設備而犯之者。
三  攜帶兇器而犯之者。
四  結夥三人以上而犯之者。
五  乘火災、水災或其他災害之際而犯之者。
六  在車站或埠頭而犯之者。
前項之未遂犯罰之。

司法院資訊處製作；財團法人民間司法改革基金會備份。
